---
title: "HDT7-rna Redes neuronales"
author: "AndresQuinto 18288, MirkaNicolle 18139, OscarDeLeon 19298"
date: "05/04/2022"
output: html_document
---


```{r setup, include=FALSE}
knitr::opts_chunk$set(echo = TRUE)
```

# Hoja de Trabajo No. 8: Redes neuronales

En esta hoja de trabajo se busca poder clasificar una casa según su precio de venta, dividiendoló en 3 grupos; económicas, intermedias y caras. con el fin de poder realizar esta predicción se utilizará redes neuronales para evaluar cuál método ofrece el mejor resultado. Los algoritmos de RNA son capaces de aprender modicándose automáticamente a sí mismos y automatizando sus funciones, son bastante complejos, pero esto permite que la predicción sea certera.

Primero es necesario cargar los datos, colocar los rangos y realizar el corte para tener un conjunto de entrenamiento y otro de prueba

```{r data, echo=FALSE}
datosCasas <- read.csv("train.csv")
library(caret)
library(nnet)
#install.packages("RWeka")
library(RWeka)
library(neural)
library(dummy)
library(neuralnet)
library(PerformanceAnalytics)
porciento <- 70/100
set.seed(123)
datosCasas$clasificacion <- ifelse(datosCasas$SalePrice <= 251000, "Economicas", ifelse(datosCasas$SalePrice <= 538000, "Intermedias", ifelse(datosCasas$SalePrice <= 755000, "Caras")))
datosCasas$y <- factor(datosCasas$clasificacion)
datos <- datosCasas[,c(2,4,18,19,20,21,27,35,37,38,39,44,45,46,47,48,49,50,51,52,53,55,57,60,62,63,67,68,69,70,71,72,76,77,78,81,83)]
datos <- datos[,colSums(is.na(datos))==0]
trainRowsNumber<-sample(nrow(datos),porciento*nrow(datos))
train<-datos[trainRowsNumber,]
test<-datos[-trainRowsNumber,]
```

